【裁判字號】    98,易緝,75
【裁判日期】    980921
【裁判案由】    竊盜
【裁判全文】
臺灣高雄地方法院刑事判決              98年度易緝字第75號
公  訴  人  臺灣高雄地方法院檢察署檢察官
被      告  乙○○
上列被告因竊盜等案件，經檢察官提起公訴（95年度偵字第2462
2 號），本院判決如下：
    主  文
乙○○犯竊盜罪，共貳罪，均累犯，各處有期徒刑參月，如易科
罰金，均以新臺幣壹仟元折算壹日，應執行有期徒刑伍月，如易
科罰金，以新臺幣壹仟元折算壹日。
    事  實
一、乙○○前因竊盜案件，經臺灣花蓮地方法院94年度林簡字第
    60號判決判處有期徒刑3 月確定，甫於民國94年12月9 日縮
    刑期滿執行完畢，詎猶不知悔改，分別基於意圖為自己不法
    所有之竊盜犯意：
  (一)於95年9 月8 日（起訴書誤載為95年8 月15日）下午3 時許
    ，行經甲○○（起訴書誤載為林永富）位於高雄縣旗山鎮東
    平里竹寮巷7-1 號住處，經甲○○許可在屋外躲雨，嗣見甲○○住處房門未鎖，便趁甲○○如廁之際，進入其住處2 樓
    之佛堂，徒手竊得其所有、放置於佛堂法桌上之皮夾（內含
    新臺幣《下同》約6000元、汽車駕駛執照、健保卡等證件）
    ，得手旋即逃離現場。
  (二)又於95年9 月13日下午1 時許，行經丙○○位於高雄縣六龜
    鄉新發村新開37號精舍，經丙○○許可使用精舍外的房舍休
    息片刻，嗣趁丙○○熟睡時，徒手竊取丙○○所有、懸掛於
    屋外晾曬之僧衣、僧褲、提袋等物，得手旋即逃離現場。後
    經甲○○、丙○○發現財物遭竊報警處理，丙○○於遭竊當
    日並訪查得知乙○○正搭乘荖濃村鄰長家人便車欲前往寶來
    ，立即致電攔阻並要求將乙○○送往荖濃派出所，因而為警
    查獲，並在乙○○隨身行李袋內，扣得甲○○汽車駕照、健
    保卡各1 紙、皮夾1 個及丙○○所有僧衣褲1 套、提袋1 個
    。
二、案經高雄縣政府警察局六龜分局報告臺灣高雄地方法院檢察
    署檢察官偵查起訴。
    理  由
一、程序部分：
    被告乙○○、檢察官對本判決所列之書面及言詞供述證據，
    於準備程序對證據能力表示無意見，本院審酌該等書面、言
    詞證據作成時之情況，認為適當，依刑事訴訟法第159 條之
    5 第1 項、第2 項之規定，本判決所列之書面、言詞供述證
    據，均有證據能力。
二、認定犯罪事實所憑之證據及理由
   (一)訊據被告固坦承曾於95年9 月8 日、同年月13日前往甲○○、丙○○上址住所，惟矢口否認有何竊盜犯行，辯稱：
     我只有到甲○○、丙○○住處門口，並未進入裡面，甲○○的皮夾，可能是我在其住處門口撿到的，至於丙○○的
     僧衣褲、提袋則是掛在門口的橫條上，我去拿下來的云云
     。
   (二)經查，被害人甲○○於95年9 月8 日下午3 時許，在其位
     於高雄縣旗山鎮竹寮巷7-1 號住處，失竊內裝有小客車駕
     照、健保卡、現金6000餘元之皮夾1 個，暨告訴人丙○○
     於95年9 月13日下午1 時許，在其位於高雄縣六龜鄉新發
     村新開37號精舍，失竊僧衣褲1 套、提袋1 個等情，業經
     證人甲○○、丙○○於警詢、偵訊中證述明確（見警卷第
     8 頁～第12頁；偵卷第24頁～第25頁）；而其等上開失竊
     物品，嗣在被告隨身攜帶之行李袋內尋得一情，亦有搜索
     扣押筆錄、扣押物品目錄表及照片6 紙附卷可憑（見警卷
     第13頁～第17頁、第24頁～第26頁），均首堪認定。
   (三)被告雖否認有何竊盜犯行，惟甲○○所有之皮夾係放置於
     住處2 樓佛堂之法桌上，又被告未取得甲○○、丙○○之
     同意，便將其等上開財物取走，並旋即逃逸等情，均據證
     人甲○○、丙○○證述明確（見警卷第9 頁、第12頁；偵
     卷第25頁），核被告所為，自符合竊盜罪未經持有人同意
     ，破壞其對物支持有關係，並建立新持有關係之構成要件
     ，是被告本件竊盜犯行，事證明確，堪予認定。
三、論罪科刑
  (一)核被告乙○○前開所為，各係犯刑法第320 條第1 項之竊盜
    罪，其所犯前開2 次竊盜犯行，犯意各別，行為互殊，且侵
    害不同被害人之財產法益，應予分論併罰。又被告前經犯罪
    事實欄所示徒刑之宣告及執行完畢，有臺灣高等法院被告前
    案紀錄表1 份在卷可稽（見本院易緝卷第51頁），其於有期
    徒刑執行完畢後5 年內，故意2 次再犯本件有期徒刑以上之
    罪，應俱依刑法第47條第1 項之規定論以累犯，並均加重其
    刑。爰審酌被告前已有數次財產犯罪前科，有臺灣高等法院
    被告前案紀錄表1 份附卷可參，仍不思以正當方法賺取財物
    ，竟貪圖小利行竊，破壞甲○○、丙○○對財產權之支配，
    危害社會治安，所為實不足取，惟念及其竊得財物之價值非
    鉅，且部分財物已經甲○○、丙○○領回，有贓物認領保管
    單2 紙存卷可憑（見警卷第18頁～第19頁），併考量其犯罪
    動機、手段等一切情狀，分別量處如主文所示之刑，並定應
    執行之刑。另參酌被告教育程度、家庭經濟狀況（此參見警
    卷調查筆錄受詢問人欄即明），就宣告刑暨執行刑均諭知如
    主文所示之易科罰金折算標準，以資儆懲。
  (二)末按中華民國九十六年罪犯減刑條例業經總統於96年7 月4
    日公布，同年7 月16日施行，惟按「本條例施行前，經通緝
    而未於中華民國九十六年十二月三十一日以前自動歸案接受
    偵查、審判或執行者，不得依本條例減刑」，中華民國九十
    六年罪犯減刑條例第5 條定有明文。查被告所犯上開2 罪之
    犯罪時間，雖均在96年4 月24日以前，然被告前於本院審理
    時因逃匿，而經本院於96年3 月5 日發布通緝，迄至98年8
    月5 日始為臺北市政府警察局文山第二分局緝獲歸案，有本
    院96年雄院隆刑敏緝字第182 號通緝書、臺北市政府警察局
    文山第二分局解送人犯報告書各1 份在卷可按。是被告既於
    96年7 月16日前經通緝，而未於96年12月31日以前自動歸案
    接受審判，依中華民國九十六年罪犯減刑條例第5 條規定，
    不得減刑（另查，被告雖經臺灣高雄地方法院檢察署於96年
    2 月26日以96年雄檢博執嵐緝字第964 號發佈通緝，並於緝
    獲後96年3 月2 日入監服刑，惟仍不符合上開減刑條例所定
    「自動歸案接受審判」之要件，不得予以減刑，附此敘明）
    。
據上論斷，應依刑事訴訟法第299 條第1 項前段，刑法第320 條
第1 項、第47條第1 項、第51條第5 款、第41條第1 項前段，刑
法施行法第1 條之1 第1 項、第2 項前段，判決如主文。
本案經檢察官李英霆到庭執行職務。
中    華    民    國    98    年    9     月    21    日
                  刑事第十八庭    法  官    王  琁
如不服本判決應於收受本判決後10日內向本院提出上訴書狀，其
未敘述上訴理由者，並得於提起上訴後10日內向本院補提理由書
狀（均須按他造當事人之人數附繕本）「切勿逕送上級法院」。
中    華    民    國    98    年    9     月    21    日
                                  書記官    黃國忠
附錄本判決論罪科刑法條：
中華民國刑法第320條第1項
（普通竊盜罪、竊佔罪）
意圖為自己或第三人不法之所有，而竊取他人之動產者，為竊盜
罪，處 5 年以下有期徒刑、拘役或 5 百元以下罰金。


司法院資訊處製作；財團法人民間司法改革基金會備份。
